【裁判字號】    89,訴,1130
【裁判日期】    891207
【裁判案由】    竊盜等
【裁判全文】
臺灣桃園地方法院刑事判決                        八十九年度訴字第一一三號
    公  訴  人  臺灣桃園地方法院檢察署檢察官
    被      告  甲○○
右列被告因竊盜等案件，經檢察官提起公訴（八十八年度偵字第一七二六七號），本
院判決如左：
    主  文
甲○○共同傷害人之身體，處拘役肆拾伍日，如易科罰金，以佰元折算壹日。
其餘被訴共同竊盜部分，無罪。
    事  實
一、甲○○於民國八十八年四月二十一日凌晨四時三十分許，在桃園縣中壢市○○路
    一三六號「凱悅ＫＴＶ」前，因為細故而夥同六、七名年籍不詳之成年男子，基
    於共同之犯意聯絡，分別持用鐵棒、木棒等器物，共同毆擊當時駕車（車號ＫＷ
    －九三七六號）而正停駛於該處之乙○○及丙○○，致使乙○○當場受有左背、
    前臂擦挫傷及使丙○○當場受有左顳葉撕裂傷等傷害。
二、案經乙○○、丙○○訴由桃園縣警察局中壢分局移送臺灣桃園地方法院檢察署檢
    察官偵查起訴。
    理  由
甲、有罪部分：
一、訊據被告甲○○對於右揭傷害他人的身體之事實坦承不諱，而另查被告當時乃係
    有夥同另外六、七名男子分別持用鐵棒、木棒等器物，共同毆擊乙○○及丙○○
    二人之事實，亦據告訴人乙○○及丙○○二人於警、偵訊中均已指訴綦詳，被告
    雖在於本院審理中另詞陳稱當時乃係僅由伊一人動手而與對方之其中一人打架云
    云，顯係屬有為迴護其共犯之意，核不足予以採取。此外，本件另有告訴人乙○○及丙○○二人的右揭傷勢之天詳醫院診斷證明書各乙份在卷資佐可參，事證明
    確，被告右揭犯行洵堪認定，應予依法論科。
二、核被告甲○○右揭所為，係犯刑法第二百七十七條第一項之傷害罪。而被告之上
    揭所為，與另六、七名成年男子間，有犯意聯絡及行為分擔，為共同正犯。又被
    告以一共同傷害之行為，而同時毆傷乙○○及丙○○二人，係屬於想像競合犯，
    應依刑法第五十五條想像競合之規定，從一重之傷害罪處斷，公訴人認被告右揭
    所犯之傷害行為，係屬出於概括犯意之連續犯行為，容有誤會，附此敘明。爰審
    酌被告之犯後態度，並另參其犯罪動機、手段、品性、素行、及因其犯罪造成告
    訴人所受傷害之程度等一切情狀，量處如主文所示之刑，同時並諭知易科罰金之
    折算標準，以資懲儆。
乙、無罪部分：
一、公訴意旨另略以：被告甲○○於右揭時地，並另行起意，推由其中三、四人竊取
    乙○○暫停於桃園縣中壢市○○路一三六號「凱悅ＫＴＶ」前之ＫＷ－九三七六
    號自用小客車內之乙○○所有現金新台幣一萬四千元及行動電話一台，得手後逃
    逸不知去向，因認被告於本件尚另涉有共同竊盜罪嫌。
二、按犯罪事實應依證據認定之，無證據不得推定其犯罪事實，刑事訴訟法第一百五
    十四條定有明文，次按不能證明被告犯罪者，應諭知無罪之判決，刑事訴訟法第
    三百零一條第一項亦有明文規定。本件訊據被告甲○○則堅決否認有何公訴人所
    指此部分之竊盜犯行，辯稱：伊當時僅是有跟人打架，並沒有偷東西等語。次按
    ，本件依據卷證上的資料分析，公訴人既不能夠證明被告當時有親自著手於竊盜
    犯行，而再按本件竊取乙○○所有現金及行動電話之情事，公訴人亦尚未能夠具
    體查明究竟係由何人為之，且按本件關於此一部分，亦並非能夠具體認定係屬於
    被告之一種預謀行為，自不能夠遽予積極地認定被告與當時行竊之人確具有共同
    之犯意聯絡。此外，又查無其他積極確切的證據，足資證明被告有何竊盜犯行，
    因核被告此部分之犯罪嫌疑仍尚屬不足，揆諸首揭規定，此部分自應為被告無罪
    判決之諭知。
丙、據上論斷，應依刑事訴訟法第二百九十九條第一項前段、第三百零一條第一項，
    刑法第二十八條、第二百七十七條第一項、第五十五條、第四十一條，罰金罰鍰
    提高標準條例第一條前段、第二條，判決如主文。
本案經檢察官魏雯祈到庭執行職務。
中      華      民      國    八十九    年      十二    月      七      日
                                臺灣桃園地方法院刑事第一庭
                                    法  官 呂 仲 玉
右正本證明與原本無異。
如不服本判決，應於判決送達後十日內向本院提出上訴狀( 應附繕本 )，上訴於
臺灣高等法院。
                                    書記官   劉文松
中        華        民        國   八十九   年   十二   月    八    日


司法院資訊處製作；財團法人民間司法改革基金會備份。
